臺灣臺北地方法院民事裁定　　　　　　　 96年度抗字第278號
抗　告　人　嘉新食品化纖股份有限公司
法定代理人　甲○○○
相　對　人　寶華國際租賃股份有限公司
法定代理人　乙○○
上列當事人間本票裁定事件，抗告人對於中華民國96年1月22日
本院96年度票字第5640號裁定提起抗告，本院裁定如下：
    主  文
原裁定廢棄。
相對人於原法院之聲請駁回。
聲請程序費用及抗告程序費用新臺幣肆仟元由相對人負擔。
    理  由
一、按法院為公司重整之裁定前，得因公司或利害關係人之聲請
    或依職權，以裁定為公司履行債務及對公司行使債權之限制
    、公司破產、和解或強制執行等程序之停止之處分；前項處
　　分，除法院准予重整外，其期間不得超過90日；必要時，法
    院得由公司或利害關係人之聲請或依職權以裁定延長之；其
    延長期間不得超過90日，公司法第287條第1項第3款、第4款
    、第2項分別定有明文。次按本票執票人依票據法第123條規
    定，聲請法院裁定准予強制執行，係執票人向發票人行使票
    據追索權之行為，自屬公司法第296條第1項所謂之「行使權
    利」，不能以尚未向執行法院聲請強制執行，即謂非「行使
    權利」（最高法院84年台抗字第34號、94年度台抗字第869
    號裁定意旨參照）。
二、本件抗告意旨略以：抗告人因財務調度困難而向本院聲請公
    司重整及保全財產之緊急處分，並經本院96年度聲字第138
    號裁定准許在案。抗告人於緊急處分裁定之期間內，不得對
    相對人清償本票票款，相對人亦不得對抗告人為強制執行，
    原審准許相對人強制執行之聲請，即屬不當云云。
三、本件相對人主張伊持有抗告人簽發之本票1紙，票載面額新
    台幣（下同）20,836,375元，利息按年息20%計算，付款地
    為台北市，到期日為民國（下同）96年1月4日，並免除作成
    拒絕證書。詎料，於到期後經提示仍有20,717,625 元未獲
    付款，為此依票據法第123條規定聲請裁定就其餘額及自提
    示日起算之約定利息許可強制執行等情，固據其提出如附表
    所示本票為證。然查，如系爭本票其票面金額所示之票據債
    權係成立於95年間，此有本票影本在卷可參，而抗告人業已
    聲請重整，並經本院以96年度聲字第138號於96年1月4日裁
    定准予緊急處分禁止債權人對抗告人行使權利，包含提示票
    據或其他行使債權行為在案，並於96年1月5日將裁定黏貼本
    院牌示處，復於96年4月2日裁定上開緊急處分自96年4月4日
    起，延長期間90日，並於同日公告等情，亦據抗告人提出本
    院96年1月4日96年度聲字第138號裁定為證，並由本院調閱
    前開卷宗核閱無訛，是相對人所持系爭本票，其票面金額所
    示票據債權，依公司法第287條第1項第3款、第4款規定及上
    開本院裁定，於上開期間不得行使票據追索權利，自亦不得
    本於票據法第123條規定於行使追索權時，聲請法院裁定後
    強制執行。是相對人執系爭本票，聲請就前述票面金額及利
    息准許強制執行為無理由，應予駁回。原裁定依其聲請准予
    強制執行系爭本票債權，於法尚有未合。抗告人指摘原裁定
    不當，求予廢棄，為有理由。爰由本院廢棄原裁定，駁回相
    對人之聲請。
四、本件聲請程序費用及抗告程序費用合計確定為新臺幣4,000
    元。
五、據上論結，本件抗告有理由。依非訟事件法第46條、第21條
    第2項、第24條第1項、民事訴訟法第492條、第78條裁定如
    主文。
中　　華　　民　　國　　96　　年　　5　　月　　18　　日
                  民事第三庭   審判長法　官　吳光釗
                                     法　官　鄭佾瑩
                                     法　官　林振芳
以上正本係照原本作成
如對本裁定抗告須於裁定送達後10日內向本院提出抗告狀，並繳
納抗告費新臺幣1,000元
中　　華　　民　　國　　96　　年　　5　　月　　18　　日
                                書記官　李淑芬
